【裁判字號】    97,審消債更,1107
【裁判日期】    970630
【裁判案由】    聲請更生程序
【裁判全文】
臺灣高雄地方法院民事裁定        97年度審消債更字第1107號
聲  請  人  甲○○
上列當事人因消費者債務清理事件聲請更生，本院裁定如下：
    主  文
聲請人應本裁定送達十日內，提出如附表所示文件到院。
    理  由
一、按債務人對於金融機構因消費借貸、自用住宅借款、信用卡
    或現金卡契約而負債務，在聲請更生清算前，應提出債權人
    清冊，以書面向最大債權金融機構請求協商債務清償方案，
    並表明共同協商之意旨。消費者債務清理條例第151 條第1
    項訂有明文。另消費者債務清理條例施行細則第44條規定，
    債務人依本條例第151 條第1 項規定請求協商債務清償方案
    後，任一債權金融機構於協商期間內對其財產聲請強制執行
    者，視為協商不成立。債權金融機構於債務人請求協商前已
    聲請法院開始強制執行程序，而不同意延緩執行者，亦同。
    再者，更生或清算不合程式、不備其他要件或拒絕提出關係
    文件者，法院應以裁定駁回之，但其情形可以補正者，法院
    應定期間先命補正，復為同條例第8 條、第46條所明定。
二、經查，本件債務人向本院聲請更生，雖主張：其於消費者債
    務清理條例施行後，曾以書面向最大金融機構債權人申請前
    置協商，並曾向執行金融機構債權人申請延緩強制執行程序
    ，惟債權銀行並未停止，依消費者債務清理條例施行細則第
    44條規定，視為協商不成立，故而聲請更生等語。惟依本件
    聲請人未提出其如主文所示釋明協商不成立及財產收入狀況
    等證明文件影本到院，爰定期命補正相關文件，如已遺失，
    則請聲請人自行向相關單位申請補發，逾期未補正，則駁回
    其聲請，特此裁定。
中    華    民    國    97    年    6     月    30    日
              民事第四庭    法      官   黃國川
上為正本係照原本作成。
本件不得抗告。
中    華    民    國    97    年    7     月     1     日
                            書  記  官   王芷鈴
附表：
1.提出向最大債權銀行申請前置協商不成立之證明文件，如經最
  大債權銀行退件，並據實提出退件證明文件影本（如不及取得
  協商結果，請於主文所示期間內補正其他文件時先行釋明，待
  有協商結果後儘速補陳協商證明文件）。如係經最大債權銀行
  以申請文件不符退件，則請備齊文件後再向最大債權銀行申請
  協商，並提出再行協商之申請書、附件、最大債權銀行收受之
  回執及協商結果到院。
2.聲請人申請前5 年內勞保、公保或2 年內全民健保之投保資料
  （包括投保單位及投保金額）。
3.每月扶養方緒英、黃宇晨各13776 元之明細及證明資料影本。
  提出債務人配偶最新戶籍謄本、最近2 年之國稅局財產歸屬資
  料及所得資料清單本，併釋明債務人之配偶無法維持生活而需
  受債務人扶養之理由。
4.聲請更生前2 年每月支出13776 元生活費用之明細及證明資料
  影本。
5.汽車車號7M -4070號、XZ-0572 號行照影本，併釋明需使用兩
  部車之理由。
6.釋明95年綜合所得稅資料中「財交」所得65628 元之原因，如
  係出脫財產，則請釋明交易標的及金額，並提出相關證明文件
  。


司法院資訊處製作；財團法人民間司法改革基金會備份。
